最　高　行　政　法　院　裁　定
　　　　　　　　　　　　　　　　　　 96年度裁字第02214號
上　訴　人　甲○○
被 上訴 人　桃園縣政府
代　表　人　乙○○
上列當事人間因就業服務法事件，上訴人對於中華民國95年10月
31日臺北高等行政法院95年度簡字第77號判決，提起上訴，本院
裁定如下︰
　　主  文
上訴駁回。
上訴審訴訟費用由上訴人負擔。
　　理  由
一、按對於適用簡易程序之裁判提起上訴或抗告，須經本院許可
    ，且該許可以訴訟事件所涉及之法律見解具有原則性者為限
    ，行政訴訟法第235條定有明文。此所謂訴訟事件所涉及之
    法律見解具有原則性者，例如對於行政命令是否牴觸法律所
    為之判斷，又如就同類事件所表示之法律見解與其他地區行
    政法院所表示之見解互相牴觸者。
二、本件上訴人以：原判決以SITI JUARIYAH（以下簡稱S君）之
    調查筆錄為認定上訴人有違反就業服務法第57條第1款之規
    定，惟S君為外國人，員警製作筆錄有無通譯，或其他事證
    足以認定調查筆錄有可信性之特別情況，否則僅以S君之調
    查筆錄為認定之依據，而未詳加審究S君調查筆錄之證據能
    力或證明力，尚嫌速斷。又依民法第482條之規定，僱傭為
    契約關係，一方有受僱之意思，另一方有僱用之意思，然依
    上訴人之偵訊調查筆錄記載：「…S君不是我僱用的，因為S
    君以前是我的客人，今日她說肚子餓，向我要一塊雞排，我
    就要求她幫我炸雞排一下，我再給她一塊雞排吃，…S君是
    第2次到攤位替我炸雞排，第1次時間忘記了，大概是前幾天
    ，炸一次時間約10至40分鐘，我就給她吃一塊雞排，警察查
    獲當時，是我弟弟黃鎮洲在場，我請他幫我掌管攤位，當時
    我回新莊娘家，我不在場。…她不是我僱用的，我只是可憐
    她，我只要給她一塊雞排，就要替我打掃或工作40分鐘…」
    ，上訴人顯無僱用之意思，僅係人道考量，故原判決未能考
    量上訴人之人道精神，即認定「縱使原告（即上訴人）所述
    屬實，S君亦確有『替原告工作（打掃、炸雞排）用以換取
    雞排』之事實，S君替原告工作既有對價關係，原告有僱用S
    君工作之事實甚明」，亦尚嫌速斷，顯有違誤云云，提起上
    訴。核其狀述內容，或係重述其在原審業經主張而為原判決
    摒棄不採之陳詞，或係對原判決取捨證據及認定事實之職權
    行使事項，妄加指摘原判決違誤，並無所涉及之法律見解，
    具有原則上之重要情事，上訴人提起上訴，不合首揭規定，
    不應許可，其上訴難謂合法，應予駁回。
三、依行政訴訟法第249條第1項前段、第104條、民事訴訟法第
    95條、第78條，裁定如主文。
中　　華　　民　　國　　96　　年　　9　　 月　　27　　日
                  第四庭審判長法  官　鍾　耀　光
                              法  官  鄭  忠  仁
                              法  官　王　德　麟
                              法  官　黃　清　光
                              法  官　吳　慧　娟
以  上  正  本  證  明  與  原  本  無  異
中　　華　　民　　國　　96　　年　　9　　 月　　27　　日
　　　　　　　　　　　　　　　書記官　張　雅　琴
